

Sobre Mim

Olá, sou Diego Monteiro, um profissional generalista, com uma sólida experiência de vários anos, e tenho me destacado nas áreas de web design, design gráfico, UX/UI, WordPress, edição de vídeo e front-end.

Brasileiro, Casado, 30 anos



+55 (11) 98363-6282



diego11061994@gmail.com



Embu Das Artes / São Paulo - SP

IDIOMAS

• Inglês intermediário



DIEGO MONTEIRO

Front-end | Web design | UI/UX | Video Maker

EXPERIÊNCIA

WEB DESIGN - GESTÃO WEB 4.0 Setembro de 2023 - Atual

Criação e melhorias de Landing pages; Criação de layout de e-mail marketing.; Criação de material impresso de campanhas; Desenvolvimento de artes e vídeos para as redes sociais, sites e campanhas ADS trafego pago em geral. https://www.instagram.com/gestaoweb40/

ANALISTA DE CRIAÇÃO - Pmk Digital Marketing Julho 2021 - Março 2024

Desenvolvimento e alterações dos sites institucionais de clientes da empresa, planejamento e edição de vídeo; Desenvolvimento de Wireframes de novas páginas; Manutenção de sistema web; Criação e melhorias de landing pages; Criação de layout de e-mail marketing; Criação de material impresso de campanhas; Desenvolvimento de artes e vídeos para as redes sociais.

AUXILIAR DE MARKETING - World in Motion Maio 2020 - Julho 2021

Desenvolvimento e manutenção do site institucional da empresa; Criação e administração do portal interno da empresa; Desenvolvimento e manutenção do portal de treinamento interno; Gravação e edição de vídeo aulas de treinamento e inclusão no portal; Criação de E-books de política interna da empresa; Desenvolvimento de portais de login de áreas restritas; Desenvolvimento e envio de E-mail marketing para clientes; Criação e implantação de assinaturas de E-mail corporativo; criação de vídeos e administração da mídia indoor; Desenvolvimento e planejamento de artes visuais e motion design para redes sociais; Criação de folders para impressão; Desenvolvimento e envio de newsletter interno e newsletter para clientes.

Inovart Marketing Digital · Proprietário 2015 - Atual

Web Design: Transformo conceitos em experiências visuais envolventes, criando designs intuitivos e esteticamente atraentes.

UX/UI Design: Dedico-me a entender as necessidades do usuário e projetar interfaces que combinem funcionalidade com uma estética cativante.

WordPress: Desenvolvimento e customização de websites utilizando o poder e a flexibilidade da plataforma. Edição de Vídeo: Com habilidades avançadas em softwares de edição, dou vida a narrativas visuais, proporcionando uma experiência única aos espectadores.

Front-end Development: Transformo designs em código, Criação de imagens especificas que se encaixe de maneira harmônica em cada página.

https://www.instagram.com/inovartvisual/

TECNOLOGIAS WEB

HTML: 10 anos

CSS: 10 anos

Bootstrap: 7 anos

JavaScript: 2 anos

Jquery: 5 anos

MySql: 5 anos

Vuejs: 1 ano

PHP: 2 anos

Email Marketing: 8 anos

Wordpress: 8 anos

TECNOLOGIAS DESIGN

Photoshop: 14 anos

illustrator: **5 anos**

UI/UX: 7 anos

Adobe XD: 2 anos

indesign: 4 anos

Adobe Premiere pro: 12 anos

Cap Cut: 2 anos

After Efects: 2 anos

Figma: **1 ano**

Canva: 2 anos

EDUCAÇÃO

Universidade Paulista - UNIP

Análise e Desenvolvimento de Sistemas 2019 - 2020 Alura

Formação UX Design Jan 2023 - Out 2023



